臺灣高等法院刑事判決　　　　　　　　　96年度上訴字第86號
上　訴　人
即　被　告　甲○○
　　　　　　　　　　(現另案於臺灣台北監獄台北分監執行中)
選任辯護人　李克廉律師
上列上訴人因毒品危害防制條例案件，不服臺灣板橋地方法院
95年度訴字第1725號，中華民國95年9月27日第一審判決（起訴
案號：臺灣板橋地方法院檢察署95年度偵字第2015號），提起上
訴，本院判決如下：
    主  文
原判決撤銷。
甲○○被訴販賣第一級毒品部分，無罪。
甲○○被訴持有第一級毒品部分，公訴不受理。
    理  由
壹、公訴意旨略以：被告甲○○明知海洛因經毒品危害防制條例
    列為第一級毒品，不得持有、販賣，竟自九十四年十二月起
    至九十五年一月八日止，在臺北縣永和市○○路上之全家便
    利商店一帶，以每包新台幣（下同）五百元至一千元不等之
    代價販賣第一級毒品海洛因（下稱海洛因）予乙○○。嗣於
    九十五年一月八日十四時二十分許，乙○○恰剛向甲○○購
    買海洛因一小包（淨重Ｏ‧Ｏ三公克、毛重Ｏ‧二三公克）
    ，正欲施用之際，為警查獲，始查悉係甲○○所售，經警向
    臺灣板橋地方法院聲請核發搜索票，於九十五年一月十三日
    前往臺北縣永和市○○路二十五號其住處內搜索，當場查獲
    海洛因六小包（淨重Ｏ‧二五公克、毛重一‧四五公克）、
    注射針筒一支、分裝杓三支、分裝袋六十五個。因認被告甲
    ○○有犯毒品危害防制條例第四條第一項之販賣第一級毒品
    海洛因罪嫌。
貳、被告甲○○被訴販賣第一級毒品無罪部分
一、訊據被告甲○○堅決否認有上開販賣毒品之犯行，辯稱：伊
    從來沒有販賣第一級毒品海洛因，扣案之第一級毒品及注射
    針筒等物是自己要施用的，因為乙○○跟伊有債務糾紛，伊
    曾經打過乙○○，乙○○故意要陷害伊云云。辯護人為被告
    辯稱：被告與乙○○有過節，且警方並未現場查獲被告販賣
    第一級毒品海洛因給乙○○，直接證據尚嫌不足，僅憑證人
    之證述不足以認定被告有販賣第一級毒品之犯行。
二、公訴人認被告甲○○犯有販賣第一級毒品之罪嫌，無非以：
    (一)證人乙○○之警詢筆錄、偵訊筆錄；(二)扣案之海洛因六小
    包（淨重Ｏ‧二五公克、毛重一‧四五公克）、注射針筒一
    支、分裝杓三支、分裝袋六十五個；(三)和信電訊股份有限公
    司之雙向通聯紀錄；(四)被告甲○○之陳述為其主要論據。
三、程序問題：
  (一)、按：刑事訴訟法第一百五十九條之五明定：「被告以外之
      人於審判外之陳述，雖不符前四條之規定，而經當事人於
      審判程序同意作為證據，法院審酌該言詞陳述或書面陳述
      作成時之情況，認為適當者，亦得為證據。」、「當事人
      、代理人或辯護人於法院調查證據時，知有第一百五十九
      條第一項不得為證據之情形，而未於言詞辯論終結前聲明
      異議者，視為有前項之同意。」，其立法理由在於傳聞證
      據未經當事人之反對詰問予以核實，乃排斥其證據能力。
      惟當事人如放棄對原供述人之反對詰問權，於審判程序表
      示同意該等傳聞證據可作為證據，此時，法院除認該傳聞
      證據欠缺適當性外，自可承認其證據能力。又當事人、代
      理人或辯護人於調查證據時，知有刑事訴訟法第一百五十
      九條第一項不得為證據之情形，卻表示「對於證據調查無
      異議」、「沒有意見」等意思，而未於言詞辯論終結前聲
      明異議者，應視為已有將該等傳聞證據採為證據之同意。
      最高法院九十三年度台上字第三五三三號、九十四年度台
      上字第二九七六號判決亦採同一見解。經查：本案被告於
      原審準備程序期日、審判期日及本院審判期日，對本案之
      陳述證據即：證人乙○○之警詢筆錄、偵訊筆錄（偵查卷
      第十四至十六頁、第四十五至四十六頁）、搜索票、搜索
      、扣押筆錄、扣押物品目錄表、扣押物品收據（偵查卷第
      十七至二十二頁）等表示對證據能力不爭執（本院卷第六
      十一頁反面），僅對證據之證明力有所爭執，復於審判期
      日就本院一一提示之證據於言詞辯論終結前，均未就所調
      查之證據主張有刑事訴訟法第一百五十九條第一項不得為
      證據之情形，本院審酌該書面陳述作成時之情況，並無不
      法之情事，認為適當，是參照上開說明要旨，上開書面陳
      述證據，均有證據能力，合先敘明。
  (二)、被告之警詢筆錄、偵訊筆錄均有證據能力
      按被告之自白，非出於強暴、脅迫、利誘、詐欺、疲勞訊
      問、違法羈押或其他不正之方法，且與事實相符者，得為
      證據。被告陳述其自白係出於不正之方法者，應先於其他
      事證而為調查。該自白如係經檢察官提出者，法院應命檢
      察官就自白之出於自由意志，指出證明之方法。刑事訴訟
      法第一百五十六條第一項、第三項分別定有明文。經查：
      被告、選任辯護人於本院之準備程序、審判期日對於被告
      於警詢時及偵查中檢察官之訊問筆錄之證據能力均不爭執
      ，本院亦查無其他積極證據足認上開自白筆錄有出於非任
      意性或非真實性之情事，核與刑事訴訟法第一百五十六條
      第一項之規定相符，是以上開被告之警詢筆錄與偵訊筆錄
      ，自得為證據。
  (三)、臨檢時所拍攝之照片八幀（偵查卷第二十三至二十六頁）
      ，係照相機所拍攝，且與本案犯罪事實均有自然之關聯性
      ，經查並無不得作為證據之事由，依法自得作為證據。
  (四)、查扣之第一級毒品海洛因一包，含第一級第六項毒品海洛
      因成分，淨重零點零五公克，有法務部調查局九十五年六
      月五日調科壹字第○六○○一一八八五號鑑定書一紙可按
      ，另關於被告住處所查扣之白粉六包，均含第一級第六項
      毒品海洛因成分，合計淨重零點二五公克，有法務部調查
      局九十五年三月十六日調科壹字第○六○○一一三○九號
      鑑鑑定書一紙，上開鑑定書，均係屬於刑事訴訟法第二百
      零六條之鑑定報告，依刑事訴訟法第一百五十九條第一項
      之除外規定（該條立法理由參照），得作為證據。
四、按：被告未經審判證明有罪確定前，推定其為無罪；又犯罪
    事實應依證據認定之，無證據不得認定犯罪事實；又不能證
    明被告犯罪者，應諭知無罪之判決，刑事訴訟法第一百五十
    四條第一項、第二項及第三百零一條第一項分別定有明文。
    又事實之認定，應憑證據，如未能發現相當證據，或證據不
    足以證明，自不能以推測或擬制之方法，為裁判基礎（最高
    法院四十年度臺上字第八六號判例參照）。另認定犯罪事實
    所憑之證據，雖不以直接證據為限，間接證據亦包括在內；
    然而無論直接或間接證據，其為訴訟上之證明，須於通常一
    般之人不致有所懷疑，而得確信其為真實之程度者，始得據
    為有罪之認定，倘其證明尚未達到此一程度，而有合理之懷
    疑存在時，即無從為有罪之認定，最高法院七十六年度台上
    字第四九八六號著有判例可資參照。又刑事訴訟法第一百五
    十六條第二項原規定：被告之自白不得作為有罪判決之唯一
    證據，仍應調查其他必要之證據，以察其是否與事實相符。
    其立法意旨乃在防範被告自白之虛擬致與事實不符，故對自
    白在證據上之價值加以限制，明定須藉補強證據以擔保其真
    實性。又利用共同被告之共犯或非共同被告之共犯之自白或
    其他不利於己之陳述，為認定被告犯罪之證據，不特與利用
    被告自己之自白作為其犯罪之證明同有自白虛偽性之危險，
    亦不免有嫁禍於被告而為虛偽供述之危險，自亦不得以其自
    白或不利於己之陳述作為被告有罪判決之唯一證據，仍應調
    查其他補強證據，以察其是否與事實相符，並非絕對可由法
    院自由判斷該共犯之自白之證明力，因而九十二年二月六日
    修正公布之刑事訴訟法第一百五十六條第二項規定：「被告
    或共犯之自白，不得作為有罪判決之唯一證據，仍應調查其
    他必要證據，以察其是否與事實相符」。又「犯毒品危害防
    制條例第四條第一項至第四項、第五條第一項至第四項前段
    、第六條第一項至第四項、第七條第一項至第四項、第八條
    第一項至第四項、第十條或第十一條第一、二項之罪，供出
    毒品來源，因而破獲者，得減輕其刑，同條例第十七條定有
    明文，則施用毒品之人，如供出毒品來源因而破獲，既得藉
    以邀求寬典減輕其刑，為擔保其所為不利於對向共犯之陳述
    之真實性，尤應有足以令人確信其陳述為真實之補強證據，
    始得據為不利被告之認定。」最高法院九十三年度台上字第
    六八五九號判決採同一見解。在有施用毒品者指認販賣毒品
    之人時，該指認者之陳述是否屬實，為擔保其所為不利於對
    向共犯之陳述之真實性，尤應有足以令人確信其陳述為真實
    之補強證據，始得據為不利之認定。經查：
  (一)、本件唯一證人即施用毒品之乙○○雖於原審到庭具結證稱
      ：伊於九十五年一月八日十四時二十分許為警方查獲，西
      裝外套為警方發現有注射針筒、美娜水等物、褲子口袋內
      有一包海洛因，當時是用五百元之價格向被告購買第一級
      毒品海洛因一包，是經由友人介紹向被告購買第一級毒品
      ，伊多半使用行動電話門號Ｚ000000000號或公
      共電話與被告所使用之行動電話聯繫，然後再到被告住家
      樓下之全家便利商店前交易，期間是九十四年十二月底開
      始，至九十五年一月八日被查獲為止，約有四、五次，最
      後一次是九十五年一月八日打公共電話給被告，買完之後
      還沒有施用毒品就被警察查獲，被告所販賣之第一級毒品
      海洛因是一包五百元，伊有時買二包、三包，跟被告並無
      冤仇，沒有欠過被告錢，兩人並未發生過肢體衝突，都是
      因為購買第一級毒品才跟被告聯絡云云，惟查：
  １、證人乙○○於警詢時供稱：「我在仁愛公園認識的」，與
      其上開陳述「經朋友介紹向被告購買第一級毒品」並不一
      致。
  ２、證人乙○○於警詢時另供稱：「我以『公共電話』撥打其
      行動電話Ｚ000000000」（未提及用「行動電話
      」聯絡）；偵查中供稱「我是用打『電話』和其約定交易
      ，是用何門號和甲○○聯絡，我忘記了，因為那門號是我
      阿姨林美銀給我用的。」「之前所用門號是Ｚ00000
      0000號」（之前忽而說忘記了，後又說出號碼，令人
      起疑？）「九十五年一月八日被警查獲，在身上找到的毒
      品是向甲○○買的，就在永和市○○路附近交易的，我才
      向甲○○買不久就被捉到了，那天我是用『公共電話』和
      甲○○聯絡的，當天我『應』是買了一千或五百元」云云
      （偵查卷第四十五頁）與上開原審時陳述「伊多半使用行
      動電話門號Ｚ000000000號或公共電話與被告所
      使用之行動電話聯繫」，前後並不一致。
  ３、證人乙○○於警詢時又供稱：「這個月（即九十五年一月
      ）初開始共購買二、三次時間不一定。」云云；偵查中供
      稱「我有向甲○○買過三、四次」「九十四年十二月開始
      向甲○○購買」云云（偵查卷第四十五頁），與上開原審
      時陳述「期間是九十四年十二月底開始，至九十五年一月
      八日被查獲為止，約有四、五次」，購買時間及次數（或
      「二、三次」；或「三、四次」；或「四、五次」）均不
      一致。
  ４、證人乙○○於警詢時復供稱：「在甲○○家樓下購買的」
      ；偵查中供稱「約定之交易地點是永和全家便利店外」（
      偵查卷第四十五頁）與上開原審時陳述：「到被告住家樓
      下之『全家便利商店』前交易」，所稱「交易地點」亦不
      一致。
  ５、由上述證人乙○○於警詢、偵查及原審審理中證述之內容
      觀之，其對購買第一級毒品海洛因之時間、地點、購買方
      式等重要交易情節雖有說明，但並不完全一致，次數不多
      ，為何會有如此多的不一致，其所言是否屬實，不無可疑
      。
  (二)、至於被告坦承使用之行動電話Ｚ000000000號與
      乙○○使用之行動電話門號Ｚ000000000號，於
      九十五年一月三日五時三十二分許，確有通話記錄，此固
      有前開和信電訊股份有限公司之雙向通聯紀錄為憑，接收
      乙○○行動電話訊息之基地臺位於臺北縣永和市○○路三
      一巷三弄十六號五樓，惟此僅能證明被告甲○○與證人乙
      ○○二人「確實有通話」之事實，但無從證明該通話的內
      容是「交易毒品」，無從作為證人乙○○所稱雙方交易第
      一級毒品之地點在被告住家附近之補強證據。
  (三)、又證人乙○○於九十五年一月八日為警查獲之際，扣得第
      一級毒品海洛因一包、注射針筒一支、美娜水一瓶、止血
      帶一條，並因施用第一級毒品，經送觀察勒戒，有繼續施
      用毒品之傾向，再經法院以裁定令入戒治處所施以強制戒
      治，現仍在強制戒治中，固有臺灣臺中地方法院九十五年
      度毒聲字第二五六號號裁定及臺灣高等法院被告前案紀錄
      表各一份在卷可按，惟此僅能證明證人乙○○施用毒品之
      事實，無從作為乙○○向甲○○購買毒品之佐證。另查扣
      之第一級毒品海洛因一包，含第一級第六項毒品海洛因成
      分，淨重零點零五公克，固有法務部調查局九十五年六月
      五日調科壹字第○六○○一一八八五號鑑定書一紙可按，
      惟此至多僅能證明乙○○施用毒品之事實，無從證明該毒
      品確實係向被告甲○○所購買，無從佐證乙○○於原審審
      理中證詞確與事實相符。
  (四)、另關於被告住處所查扣之白粉六包，均含第一級第六項毒
      品海洛因成分，合計淨重零點二五公克，固有法務部調查
      局九十五年三月十六日調科壹字第○六○○一一三○九號
      鑑定通知書一份可參，復有分裝袋六十五個扣案，檢察官
      將之認定為「被告甲○○自行施用第一級毒品海洛因」之
      物，並認定為前有罪確定判決之既判力效力所及，偵查終
      結不起訴處分，有臺灣板橋地方法院檢察署檢察官九十五
      年度偵字第七八八號處分書在卷（本院卷）可佐，益徵上
      開扣案物至多僅能證明被告甲○○「持有」上開毒品之事
      實，尚難作為被告甲○○販賣毒品海洛因之證據，更無從
      佐證被告確實有販賣第一級毒品之犯行。
  (五)、又：乙○○因施用毒品，依毒品危害防制條例十條第一項
      規定經法院裁定後送觀察勒戒，認有繼續施用毒品傾向，
      而裁定令入戒治處所施以強制戒治，尚無刑事罪責，雖不
      論乙○○是否供出毒品來源，對乙○○均不生任何影響，
      惟此乃經過法院裁定並執行觀察、勒戒、強制戒制之後之
      結果，乙○○並非精通法律之人，其事先是否知道並無刑
      責，無從證明，是以尚難因證人乙○○確實無刑事責任之
      事實而推論其「無為減輕刑責而恣意誣攀被告為毒品來源
      」之可能性。
  (六)、按「誣告罪之成立，係以意圖使他人受刑事或懲戒處分，
      而向該管公務員誣告為構成要件。若於調（偵）查犯罪之
      公務員依法詢問或訊問時，將關於自身之犯罪事證推諉於
      他人，係為脫卸自己之罪責，既非出於申告他人犯罪之意
      思而作為，尚無以誣告罪責相繩之餘地。」最高法院九十
      四年度台上字第五三九一號判決採同一見解。經查：原審
      判決謂「觀諸本件查獲被告之過程，係警方於查獲乙○○
      施用第一級毒品後，經詢問乙○○施用毒品之來源後，向
      原審聲請搜索票查獲被告，又倘乙○○與被告有過節，有
      意要誣陷被告，自可主動向警方檢舉，無需待警方詢問時
      始供出。據上足見，乙○○之證述內容應屬實在，堪予採
      信。」等語，揆諸前揭說明，原判決對誣告罪之成立，尚
      有誤會，是以尚難據此而為不利被告之認定。
  (七)、按：「積極證據不足證明犯罪事實時，被告之抗辯或反證
      縱屬虛偽，仍不能以此資為積極證據應予採信之理由」，
      最高法院三十年上字第四八二號著有判例，可資參照。另
      ：刑事訴訟法規定被告有緘默權，被告基於「不自證己罪
      原則」，既無供述之義務，亦無真實陳述之義務，同時亦
      不負自證清白之責任。不能因被告未能提出證據資料證明
      其無罪，即認定其有罪；至法院審理刑事案件，檢察官之
      地位與民事原告地位相當，對於控訴被告犯罪事實的證明
      責任，自包括提出證據的責任與使審理事實之法院相信被
      告有犯罪事實的心證責任，必須使法院無合理之懷疑，始
      得認定被告有罪，被告如有抗辯事項，僅就其抗辯負提證
      責任，惟被告若否認被訴之犯罪事實，則毋庸令其負自證
      無罪之責任。最高法院九十六年度台上字第九四五號判決
      採同一見解。經查：被告於原審審理中雖辯稱：因為乙○
      ○欠錢不還，伊曾經毆打過乙○○，所以乙○○懷恨在心
      ，虛構伊販賣毒品之犯行云云。然查，被告最初於警詢中
      稱：「（問：你認識乙○○嗎？）我不認識他。（問：據
      乙○○於警詢中稱於九十五年一月八日撥打你的行動電話
      Ｚ000000000號跟你聯絡，購買一級毒品海洛因
      一小包，價錢五百元，有無此事？）我不認識這個人，沒
      有這回事。（問：據乙○○稱從這個月起向你購買二、三
      次毒品，每次以新臺幣五百元至一千元不等之價錢向你購
      買第一級毒品海洛因，有無此事？）沒有這件事，我根本
      不認識他。（問：你與乙○○有無仇恨？有無財務糾紛？
      ）沒有任何仇恨、沒有財務糾紛」等語（見偵查卷第十二
      頁）。嗣後被告於內勤檢察官訊問時稱：「（問：認識乙
      ○○？）認識，我沒有賣毒品給他，我跟他爭執過，他欠
      我五千元，我曾經打過他」等語（參見偵查卷第三十一頁
      ）。被告於九十五年二月二十二日檢察官訊問時稱：「（
      問：有無報告意旨所指犯罪事實？）沒有。是因為乙○○
      欠一萬元，我有打他，他才報復我。（問：為何會借乙○
      ○一萬元？）因為兩人是朋友，才會借錢給他。（問：如
      何認識乙○○？）在永和市○○路柏青哥店裡認識。（問
      ：有無約定利息？借了多久？）沒有，大約在一年前就借
      給乙○○，是在二個月前（九十四年十二月）向乙○○要
      錢，乙○○不要還給我，我就打他一耳光。（問：打完乙
      ○○之後，有無和他聯絡？）沒有」等語。被告先供述完
      全不認識乙○○，亦無任何冤仇、財務糾紛云云，嗣後又
      改稱因為乙○○欠錢不還，打了乙○○一耳光後，所以乙
      ○○挾怨報復云云，另被告先後供述與乙○○間之債務糾
      紛之金額亦有不同，先是五千元，後改稱一萬元，如此重
      要內容竟有殊異，再以被告無法說明兩人借貸契約之詳細
      內容，包括是否計算利息、利率為何、還款期間等，被告
      甚至連乙○○在北部住居處為何處均有不知，顯然兩人交
      情未深，倘若僅在柏青哥電玩店結識，未有深厚交情，被
      告為何大方出借一萬元？既已慷慨出借一萬元，為何又因
      乙○○未還款憤而毆打乙○○？甚者，被告年老體衰，並
      患有糖尿病等慢性疾病，反觀乙○○年輕氣盛，乙○○焉
      有可能白挨耳光而未還擊。再據被告所言，乙○○係在柏
      青哥店內認識被告，在九十四年十二月份被告毆打乙○○
      後，兩人失去聯絡，惟依據和信電訊股份有限公司九十五
      年二月九日提供之行動電話門號Ｚ000000000號
      之雙向通聯記錄，被告使用之行動電話Ｚ0000000
      00號（見偵查卷第九頁警詢筆錄記載被告之電話）與乙
      ○○使用之行動電話門號Ｚ000000000號於九十
      五年一月三日尚有通話之記錄，核與被告陳述不符，被告
      嗣後辯稱之詞顯然破綻百出，顯不可採。被告陳述雖前後
      不一致，惟依前揭判例意旨，本件檢察官以乙○○之唯一
      指述之積極證據不足證明犯罪事實時，被告之抗辯縱屬虛
      偽，仍不能以此資為積極證據應予採信之理由，尚難因被
      告陳述不一致而為不利被告之認定。
  (八)、按：「刑事訴訟上證明之資料，無論其為直接或間接證據
      ，均須達於通常一般之人均不致有所懷疑，而得確信其為
      真實之程度，始得據為有罪之認定；若其關於被告是否犯
      罪之證明未能達此程度，而有合理懷疑之存在，致使無從
      形成有罪之確信，根據罪證有疑利於被告之證據法則，即
      不得遽為不利被告之認定。至以情況證據（即間接證據）
      斷罪時，尤須基於該證據在直接關係上所可證明之他項情
      況事實，基於推理作用足以確證被告有罪，方為合法；不
      得徒憑主觀上之推想，將一般經驗上有利被告之其他合理
      情況逕予排除。」最高法院九十六年度台上字第四四七號
      判決採同一見解。本件檢察官之舉證，存有合理懷疑之存
      在，致使本院無從形成有罪之確信，根據罪證有疑利於被
      告之證據法則，即不得遽為不利被告之認定。
  (九)、刑事訴訟法第一百六十一條已於民國九十一年二月八日修
      正公布，其第1項規定：檢察官就被告犯罪事實，應負舉
      證責任，並指出證明之方法。因此，檢察官對於起訴之犯
      罪事實，應負提出證據及說服之實質舉證責任。倘其所提
      出之證據，不足為被告有罪之積極證明，或其指出證明之
      方法，無從說服法院以形成被告有罪之心證，基於無罪推
      定之原則，自應為被告無罪判決之諭知，最高法院九十二
      年台上字第一二八號著有判例。本件於本院調查審理時，
      修正之刑事訴訟法關於舉證責任之規定，已經公布施行，
      檢察官仍未提出適合於證明犯罪事實之積極證據，並說明
      其證據方法與待證事實之關係；而本院對於卷內訴訟資料
      ，復已逐一剖析，參互審酌，仍無從獲得被告「賣出第一
      級毒品」之有罪之心證，本件既不能證明被告犯罪，自應
      為被告無罪之諭知。
五、原審未察，遽認被告成立「連續販賣第一級毒品罪」，尚有
    違誤，被告上訴意旨，指摘原判決不當，為有理由，自應由
    本院將原判決予以撤銷改判，並另為被告無罪之諭知，以臻
    妥適。
六、按「沒收為從刑之一種，依主從不可分原則，應附隨於主刑
    同時宣告之，若無主刑，則從刑即無所附麗。故本案經諭知
    無罪之判決，或扣案之物與本案科刑之判決無關者，因無主
    刑，從刑自無所附麗，法院自不得於本案判決內諭知沒收。
    」最高法院九十六年度台上字第二號判決採同一見解。查：
    扣案之第一級毒品海洛因六小包（淨重Ｏ‧二五公克、毛重
    一‧四五公克）、注射針筒一支、分裝杓三支、分裝袋六十
    五個，檢察官起訴書「證據清單與待證事實」欄記載上開扣
    押物係證明「被告持有海洛因」之事實，並非證明「被告販
    賣毒品海洛因」之事實，與被告被訴販賣第一級毒品海洛因
    無關，且被告被訴販賣第一級毒品部分業經為本院無罪之諭
    知，已如前述，因無主刑，從刑自無所附麗，揆諸前揭說明
    ，法院自不得於本案判決內諭知沒收，另以裁定單獨宣告沒
    收。
參、被告被訴持有第一級毒品不受理部分
一、檢察官起訴意旨略以：「經警向臺灣板橋地方法院聲請核發
    搜索票，於九十五年一月十三日前往臺北縣永和市○○路二
    十五號之住處內搜索，當場查獲海洛因六小包（淨重Ｏ‧二
    五公克、毛重一‧四五公克）、注射針筒一支、分裝杓三支
    、分裝袋六十五個。」，並於起訴書「證據清單與待證事實
    」欄記載上開扣押物「證明被告持有海洛因之事實」，並謂
    「至於扣案之毒品，請依同條例第十八條第一項前段規定宣
    告沒收並諭知銷燬；施用毒品之器具，請依刑法第三十八條
    第一項第二款規定宣告沒收。」，足徵檢察官確實已將被告
    甲○○「持有第一級毒品海洛因」之事實記載於起訴書至明
    。
二、按「案件曾經檢察官為不起訴處分或撤回起訴，而又違背刑
    事訴訟法第二百六十條之規定再行起訴者，依同法第三百零
    三條第四款規定固應諭知不受理，然若其案件起訴在先，而
    其後再為不起訴處分者，揆諸該條款之文義，自無諭知不受
    理之可言。」最高法院四十九年台非字第四七號著有判例。
    經查：
  (一)、被告持有第一級毒品海洛因之事實，前經檢察官認定係被
      告甲○○自行施用第一級毒品海洛因之物，且認定為前有
      罪確定判決之既判力效力所及，於九十五年二月二十七日
      偵查終結不起訴處分，有臺灣板橋地方法院檢察署檢察官
      九十五年度偵字第七八八號處分書在卷可稽。
  (二)、本件檢察官將被告甲○○持有上開毒品之事實，記載於起
      訴書犯罪事實欄而重新起訴，並於九十五年六月八日繫屬
      於原審法院，此有原審法院收文章蓋於臺灣板橋地方法院
      檢察署移送函可稽（見原審卷一第一頁），足徵本件檢察
      官確係將業已不起訴處分確定之「被告持有上開扣押物部
      分」之事實，重新起訴，但不符刑事訴訟法第二百六十條
      所定之要件，揆諸前揭說明，此部分之事實，本院自應為
      不受理之諭知。
據上論斷，應依刑事訴訟法第三百六十九條第一項、第三百零
一條第一項、第三百零三條第四款，判決如主文。
本案經檢察官黃東焄到庭執行職務。
中　　華　　民　　國　　96　　年　　3　　月　　15　　日
　　　　　　　　　刑事第一庭    審判長法　官  蔡長溪
　　　　　　　　　　　　　　　　　　  法　官  陳春秋
　　　　　　　　　　　　　　　　　　  法　官  林俊益
以上正本證明與原本無異。
檢察官如不服本判決，應於收受送達後十日內向本院提出上訴書
狀，其未敘述上訴之理由者並得於提起上訴後十日內向本院補提
理由書（均須按他造當事人之人數附繕本）。
                                      書記官  廖月女
中　　華　　民　　國　　96　　年　　3 　　月　　16　　日
